臺灣高雄地方法院民事裁定
110年度消債更字第295號

聲  請  人  黃恩雅（原名：黃孟紅）
0000000000000000

0000000000000000

代  理  人  李淑妃律師

上列當事人因消費者債務清理事件聲請更生，本院裁定如下：
    主  文
聲請人黃恩雅自中華民國一一一年三月二十三日下午四時起開始
更生程序。
命司法事務官進行本件更生程序。
    理  由
一、按債務人不能清償債務或有不能清償之虞者，得依本條例所
    定更生或清算程序，清理其債務；債務人無擔保或無優先權
    之本金及利息債務總額未逾新臺幣（下同）12,000,000元者
    ，於法院裁定開始清算程序或宣告破產前，得向法院聲請更
    生；法院開始更生程序之裁定，應載明其年、月、日、時，
    並即時發生效力；法院開始更生或清算程序後，得命司法事
    務官進行更生或清算程序，必要時得選任律師、會計師或其
    他適當之自然人或法人1人為監督人或管理人，消費者債務
    清理條例（下稱消債條例）第3條、第16條第1項、第42條第
    1項、第45條第1項分別定有明文。
二、聲請意旨略以：伊有不能清償債務情事，前依消債條例規定
    ，向本院聲請調解債務清償方案，惟調解不成立。伊又未經
    法院裁定開始清算程序或宣告破產，爰聲請更生等語。
三、經查：
  ㈠聲請人前於民國107年2月27日提出債權人清冊，向本院聲請
    調解債務清償方案，經本院107年度司消債調字第96號受理
    ，於107年3月27日調解不成立，聲請人於同日以言詞聲請更
    生，惟於107年4月20日撤回聲請，嗣再於110年9月17日提出
    債權人清冊，向本院聲請調解債務清償方案，經本院110年
    度司消債調字第420號受理，因曾調解不成立，毋庸再行調
    解，而於110年10月8日具狀聲請更生等情，業經本院依職權
    調取上開調解卷宗核閱無訛。
  ㈡聲請人於108年度至109年度均無申報所得，名下無財產，雖
    有中國人壽、全球人壽、新光人壽保單，惟均非要保人（聲
    請人曾於110年12月28日向中國人壽申請醫療保險金15,000
    元，尚未給付），至國泰人壽保單部分，無解約金，保誠人
    壽保單為團險，亦無解約金；又聲請人於108年9月至110年3
    月受雇洪煌亮經營之壽司攤任製作壽司助手，日薪700元，
    每月工作24日，每月收入約16,800元，入不敷出時，暫向友
    人楊惠菁借支5,000元，110年4月起無業，每月領取勞保老
    年年金19,478元，未領取其他補助或給付，成年子女未給付
    扶養費等情，有108年至109年綜合所得稅各類所得資料清單
    及財產歸屬資料清單【本院110年度司消債調字第420號卷（
    下稱調卷）第9至10頁】、108年稅務電子閘門財產所得調件
    明細表（本案卷第76頁）、財產及收入狀況說明書（調卷第
    2至4頁）、債權人清冊（本案卷第104至106頁）、戶籍謄本
    （調卷第17頁）、勞工保險被保險人投保資料表（調卷第16
    頁）、個人商業保險查詢結果表（本案卷第39頁、第86頁）
    、財團法人金融聯合徵信中心前置協商專用債權人清冊（調
    卷第11至13頁）、信用報告（調卷第14至15頁）、社會補助
    查詢表（本案卷第72至74頁）、租金補助查詢表（本案卷第
    75頁）、勞動部勞工保險局函（本案卷第70頁）、勞動部勞
    動力發展署高屏澎東分署函（本案卷第71頁）、健保投保紀
    錄（本案卷第30頁）、存簿（本案卷第32頁、第60至63頁）
    、收入切結書（調卷第8頁、本案卷第33頁）、洪煌亮簽立
    之聲明書（本案卷第31頁）、中國人壽保險股份有限公司函
    （本案卷第65至66頁、第91頁）、全球人壽保險股份有限公
    司函（本案卷第67至68頁）、國泰人壽保險股份有限公司函
    （本案卷第87頁）、保誠人壽保險股份有限公司函（本案卷
    第88頁）、新光人壽保險股份有限公司陳報狀（本案卷第89
    至90頁）等附卷可證。依聲請人上述工作、收入及財產情況
    ，堪認以其自110年4月起每月領取之勞保老年年金19,478元
    ，核算其償債能力，較為妥適。
  ㈢關於聲請人個人日常必要支出部分，聲請人主張每月支出17,
    000元（包含每月房屋租金4,000元）乙情，並提出租賃契約
    （本案卷第34至37頁）為證。按債務人必要生活費用，以最
    近1年衛生福利部或直轄市政府所公告當地區每人每月最低
    生活費1.2倍定之，清債條例第64條之2第1項定有明文。本
    院參酌衛福部社會司所公告111年度高雄市最低生活費為14,
    419元，1.2倍即17,303元，聲請人主張每月必要支出約17,0
    00元，尚屬合理，應予採計。
　㈣承上，聲請人目前每月收入19,478元，扣除個人必要支出17,
    000元後，剩餘2,478元，而聲請人目前負債總額為6,470,98
    1元（本案卷第104至106頁債權人清冊），以每月所餘逐年
    清償，至少須約218年（計算式：6,470,981÷2,478÷12≒218
    ）始能清償完畢，應認其已不能清償債務。此外，聲請人無
    擔保或無優先權之債務總額未逾1,200萬元，且無消債條例
    第6條第3項、第8條或第46條各款所定駁回更生聲請之事由
    存在。則聲請人聲請更生為有理由，應予准許，爰命司法事
    務官進行本件更生程序。
四、依消債條例第11條第1 項、第45條第1 項、第16條第1 項，
    裁定如主文。
中　　華　　民　　國　　111 　年　　3 　　月　　23　　日
              　　民事庭　  　法　官　李育信
以上正本係照原本作成。
本裁定不得抗告。
中　　華　　民　　國　　111 　年　　3 　　月　　23　　日

  　                          書記官　何福添